臺灣臺中地方法院刑事判決　　　　　　　　　　　　九十四年度訴字第一三九二號
　　公　訴　人　臺灣臺中地方方法院檢察署檢察官
　　被　　　告　甲○○
右列被告因毒品危害防制條例案件，經檢察官聲請簡易判決處刑（九十四年度毒偵字
第一四九五號），本院豐原簡易庭認不宜逕以簡易判決處刑（九十四年度豐簡字第二
八○號），移由本院刑事庭改依通常程序審理，經被告於審判期日就被訴事實為有罪
之陳述，經本院合議庭評議後，當庭裁定改行簡式審判程序審理，本院判決如左：
    主  文
甲○○施用第一級毒品，累犯，處有期徒刑柒月；又連續施用第二級毒品，累犯，處
有期徒刑貳月，扣案之第二級毒品安非他命壹包（含袋重零點參公克），沒收銷燬之
。應執行有期徒刑捌月；扣案之第二級毒品安非他命壹包（含袋重零點參公克），沒
收銷燬之。
    事  實
一、甲○○前於民國八十九年間因施用毒品案件，經本院以八十九年度毒聲字第三○
    ○一號裁定送觀察勒戒後，認無繼續施用毒品傾向，經臺灣臺中地方法院檢察署
    檢察官於八十九年七月十九日以八十九年度毒偵字第三一七六號為不起訴處分；
    嗣於九十年間因施用第二級毒品安非他命案件，經臺灣臺中地方法院檢察署檢察
    官提起公訴，並聲請強制戒治，經本院於九十年八月三十日以九十年度易字第二
    五三五號判處有期徒刑四月，於九十一年七月二十四日易科罰金執行完畢，另經
    本院以九十年度毒聲字第三六七七號裁定送強制戒治，於九十一年七月二十五日
    期滿執行完畢。
二、詎仍不知悔改，竟基於施用第一級毒品海洛因之犯意，於九十四年三月二日中午
    十二時左右，在臺中縣豐原市友人之住處（詳細地址不明），以將海洛因摻入香
    煙中點燃後吸取其煙之方式，施用海洛因一次。另基於施用第二級毒品甲基安非
    他命之概括犯意，自九十三年十二月二十八日起至九十四年二月二十八日下午一
    時許，在其位於臺中縣豐原朴子里萬順一街十六號之住處，以將安非他命置於玻
    璃管中點火產生煙霧以吸食之方式，連續施用安非他命十六次。嗣於九十四年三
    月二日下午二時許，在有偵查犯罪權之人員尚未知悉犯罪事實前，持安非他命○
    ．三公克，前往位於臺中縣豐原市○○里○○路○段十號之臺中縣警察局豐原分
    局翁子派出所針對施用第二級毒品安非他命之部分自首，經採尿送驗後，發現甲
    ○○不僅施用第二級毒品安非他命，亦有施用第一級毒品海洛因之行為，並扣得
    第二級毒品安非他命一包（含袋重○‧三公克），而查悉上情。
二、案經臺中縣警察局豐原分局報告臺灣臺中地方法院檢察署檢察官偵查後聲請簡易
    判決處刑。
    理  由
一、右揭犯罪事實，業據被告甲○○分別於本院準備程序及簡式審判程序中供承明確
    ，復查：
（一）被告甲○○於自首之九十四年三月二日下午二時許在臺中縣警察局豐原分局翁
      子派出所採集之尿液，送請詮昕科技股份有限公司檢驗結果，係呈安非他命類
      、鴉片類、嗎啡代謝物均為陽性反應，復經以GC/MS方法為確認結果，仍呈甲
      基安非他命、可待因、嗎啡陽性反應等情，有該公司濫用藥物尿液檢驗報告一
      份附卷可稽（見偵查卷第二二頁）。按：
  １、海洛因係嗎啡經化學合成之半人工合成品，藥性倍於嗎啡，其經吸食或施打進
      入人體，藉人體解毒系統之代謝作用而分解成藥（毒）性較低之嗎啡，故於吸
      食或施打海洛因之煙毒嫌犯尿液中，可檢驗出嗎啡煙毒反應。另一般吸食或施
      打煙毒（或麻醉藥品）者，經人體代謝作用後，於八小時之內約有百分之八十
      量於尿液中排出，二十四小時後，續有約剩餘量之百分之九十再排出，七十二
      小時後仍有殘餘微量排出，吸食或施打者個人體質不同，其排出時間亦會有差
      異，尤其成癮者（抗藥性強）其於吸食一百二十小時內所採之尿液，配合較具
      公信力之儀器（如氣相質譜儀）仍可能被檢測出，此曾經憲兵司令部八十年三
      月二十五日（八○）鑑驗字第○九九九號函釋在案。參以目前施用毒品者以施
      用毒品海洛因最為常見，施用嗎啡者已甚少見，被告甲○○復自承於九十四年
      三月二日中午十二時許，在友人位於臺中縣豐原市之住處，以將海洛因摻入香
      煙中點燃後吸取其煙之方式，施用海洛因一次等語，被告甲○○前開自白，即
      有所據，信屬可採。
  ２、另按常人如未施用安非他命，其尿水中當無呈甲基安非他命陽性之反應，倘有
      施用者，約百分之七十於二十四小時內自尿中排出，約百分之九十於九十六小
      時自尿中排出，故推算施用時間距採尿時間最長可能不會超過四日，此經行政
      院衛生署藥物食品檢驗局八十一年二月八日（八一）藥檢壹字第００一一五六
      號函示甚明。是以被告甲○○自白於九十三年十二月二十八日起至九十四年二
      月二十八日下午一時許，在其位於臺中縣豐原朴子里萬順一街十六號之住處，
      以將安非他命置於玻璃管中點火產生煙霧以吸食之方式，連續施用安非他命十
      六次等語，核與前開說明及尿液檢驗結果均相符合，被告之自白與事實相符，
      亦堪信採。
（二）復以，被告甲○○前於八十九年間因施用毒品案件，經本院以八十九年度毒聲
      字第三○○一號裁定送觀察勒戒後，認無繼續施用毒品傾向，經臺灣臺中地方
      法院檢察署檢察官於八十九年七月十九日以八十九年度毒偵字第三一七六號為
      不起訴處分；嗣於九十年間因施用第二級毒品安非他命案件，經臺灣臺中地方
      法院檢察署檢察官聲請強制戒治，經本院以九十年度毒聲字第三六七七號裁定
      送強制戒治，於九十一年七月二十五日期滿執行完畢等情，有臺灣高等法院被
      告全國前案紀錄表、臺灣臺中地方法院檢察署刑案資料查註紀錄表各一份在卷
      可按。被告甲○○本次再施用第一級毒品海洛因及第二級毒品安非他命犯行，
      確係在前次施用毒品犯行經不起訴處分確定後五年內所再犯，至臻明確。
（三）綜上所述，本件事證明確，被告右開犯行，洵堪認定。
二、按海洛因、安非他命係毒品危害防制條例第二條第二項第一款、第二款所定之第
    一級毒品、第二級毒品，不得非法施用。是以：
（一）核被告甲○○於九十四年三月二日中午十二時許，施用海洛因一次之犯行，係
      犯毒品危害防制條例第十條第一項之施用第一級毒品罪。另被告甲○○於九十
      三年十二月二十八日起至九十四年二月二十八日下午一時許，連續施用安非他
      命十六次之犯行，則均係犯同條第二項之施用第二級毒品罪。被告持有第一級
      毒品海洛因及第二級毒品安非他命後，進而施用，其持有之低度行為應為施用
      之高度行為所吸收，不另論以持有第一級毒品罪及持有第二級毒品罪。另被告
      甲○○施用第二級毒品安非他命十六次之犯行，於緊接之時間，以相同之方法
      為之，係觸犯構成要件相同之罪，顯係基於概括犯意為之，應依連續犯之規定
      論以一罪，並依法加重其刑。又被告甲○○所犯上開二罪，則犯意各別，行為
      互殊，罪名不同，應分論併罰。被告甲○○曾於九十年間因施用第二級毒品安
      非他命案件，經本院於九十年八月三十日以九十年度易字第二五三五號判處有
      期徒刑四月，於九十一年七月二十四日易科罰金執行完畢等情，有臺灣高等法
      院被告全國前案紀錄表、臺灣臺中地方法院檢察署刑案資料查註紀錄表各一份
      在卷可按，其受有期徒刑之執行完畢，五年以內再犯本件有期徒刑以上之罪，
      為累犯，依法遞加重其刑。被告甲○○就施用第二級毒品安非他命之部分於犯
      罪後未發覺前之九十四年三月二日，向臺中縣警察局豐原分局翁子派出所員警
      自首，而接受裁判，有警詢筆錄一份在卷可憑（見偵查卷第十一頁），是就被
      告甲○○施用第二級毒品安非他命之部分，應依刑法第六十二條前段之規定減
      輕其刑，並依法先遞加重其刑後，再減輕之。
（二）爰審酌被告甲○○前於八十九年間因施用毒品案件，經本院以八十九年度毒聲
      字第三○○一號裁定送觀察勒戒後，認無繼續施用毒品傾向，經臺灣臺中地方
      法院檢察署檢察官於八十九年七月十九日以八十九年度毒偵字第三一七六號為
      不起訴處分；嗣於九十年間因施用第二級毒品安非他命案件，經臺灣臺中地方
      法院檢察署檢察官聲請強制戒治，經本院以九十年度毒聲字第三六七七號裁定
      送強制戒治，於九十一年七月二十五日期滿執行完畢等情，竟仍不知戒惕，再
      度違犯本件毒品危害防制條例第十條第一項及第二項之罪，無視於毒品對於自
      身健康之戕害及國家對於杜絕毒品犯罪之禁令；其犯罪之動機、目的單純；又
      施用毒品係自戕行為，犯罪手段平和，亦未因此而危害他人，所生損害非大；
      再考之其於犯後坦承犯行，態度良好，並參諸施用毒品者均有相當程度之成癮
      性及心理依賴，其犯罪心態與一般刑事犯罪之本質並不相同，應側重以適當之
      醫學治療及心理矯治處遇為宜等一切情狀，分別量處如主文所示之刑，並定其
      應執行之刑，以示懲儆。
（三）至扣案之第二級毒品安非他命一包（含袋重○‧三公克），係毒品危害防制條
      例第二條第二項第二款所定之第二級毒品，屬違禁物，不問是否為被告甲○○
      所有，應依毒品危害防制條例第十八條第一項前段之規定，宣告沒收並銷燬之
      。
據上論斷，應依刑事訴訟法第四百五十二條、第二百七十三條之一第一項、第二百九
十九條第一項前段，毒品危害防制條例第十條第一項、第二項、第十八條第一項前段
、第二十三條第二項，刑法第十一條、第五十六條、第四十七條、第六十二條前段、
第五十一條第五款，判決如主文。
本案經檢察官乙○○到庭執行職務
中    華    民    國      九十四      年      五      月      十一    日
         臺灣臺中地方法院刑事第十二庭
                                    法  官  劉  兆  菊
右正本證明與原本無異。
如不服本判決，應於送達後十日內向本院提出上訴狀（須附繕本），上訴於臺灣高等
法院臺中分院。
                                    書記官
中    華    民    國      九十四      年      五      月       十一    日
附錄論罪科刑法條
毒品危害防制條例第十條施用第一級毒品者，處六月以上五年以下有期徒刑。
施用第二級毒品者，處三年以下有期徒刑。
